【裁判字號】    99,簡上,10
【裁判日期】    990121
【裁判案由】    家暴傷害
【裁判全文】
臺灣嘉義地方法院刑事判決              99年度簡上字第10號
上  訴  人
即  被  告  甲○○
上列上訴人即被告等因違反家庭暴力防治法之傷害等案件，不服
本院嘉義簡易庭中華民國98年12月4日98年度嘉簡字第1633號第
一審簡易判決（起訴案號：臺灣嘉義地方法院檢察署98年度偵字
第8334號），提起上訴，本院第二審合議庭判決如下：
    主  文
上訴駁回。
甲○○緩刑貳年，緩刑期內付保護管束。
    犯 罪 事 實 及 理 由
一、本案經本院審理結果，認第一審簡易判決認事用法及量刑均
    無不當，應予維持，並引用附件第一審簡易判決書記載之犯
    罪事實、證據及理由。
二、本件被告甲○○上訴意旨略以：其妻患有憂鬱症，因夫妻吵
    架，進而互毆，原審量刑顯然過重等語。按關於刑之量定，
    係實體法上賦予法院得為自由裁量之事項，倘其未有逾越法
    律所規定之範圍，或濫用其權限，即不得任意指摘為違法（
    最高法院75年台上字第7033號判例可資參照）。原審認被告
    罪證明確，並依卷證審酌被告與告訴人為夫妻關係，本應互
    信互諒，因感情問題發生爭執，竟對告訴人施加暴力致其成
    傷，迄今尚未取得告訴人諒解而達成和解，惟犯後坦承犯行
    ，態度尚可等一切情狀，因而適用刑事訴訟法第449條第1項
    前段、第454條第2項、刑法第277條第1項前段、第41條第1
    項前段、刑法施行法第1條之1第1項、第2項前段，量處拘役
    55日，並諭知易科罰金之折算標準，認事用法均無不當，量
    刑亦甚妥適。被告執前詞提起上訴，為無理由，應予駁回。
三、查被告未曾因故意犯罪受有期徒刑以上刑之宣告，有臺灣高
    等法院被告前案紀錄表在卷可考，其因一時失慮，致罹刑典
    ，犯後業坦承犯行，並與告訴人乙○○達成和解，有卷附和
    解書可按，足見其具有悔意，雖誤蹈法網，然經此教訓，應
    知惕勵，當無再犯之虞。本院因認其所受宣告之刑，以暫不
    執行為適當，爰併予宣告緩刑2年，用啟自新。又犯家庭暴
    力罪或違反保護令罪而受緩刑之宣告者，在緩刑期內應付保
    護管束，家庭暴力防治法第38條第1項定有明文，爰併依前
    開規定，諭知被告於緩刑期內付保護管束。
四、依刑事訴訟法第455條之1第1項、第3項、第368條、第373條
    ，刑法第74條第1項第1款，家庭暴力防治法第38條第1項，
    判決如主文。
本案經檢察官楊騏嘉到庭執行職務。
中    華    民    國    99    年    1     月    21    日
                刑事第三庭  審判長法  官  陳仁智
                                  法  官  陳蒨儀
                                  法  官  劉瓊雯
上列正本證明與原本無異。
本件不得上訴。
中    華    民    國    99    年    1     月    21    日
                                  書記官  劉美娟

司法院資訊處製作；財團法人民間司法改革基金會備份。
